最高法院刑事判決　　　　　　　　　 111年度台上字第2269號
上　訴　人　黃舜仁
上列上訴人因加重詐欺等罪案件，不服臺灣高等法院中華民國11
0年12月16日第二審判決（110年度上訴字第2410號，起訴案號：
臺灣新北地方檢察署109年度偵字第29180、30876 號），提起上
訴，本院判決如下：
    主  文
上訴駁回。
    理  由
一、按刑事訴訟法第377 條規定：上訴於第三審法院，非以判決
    違背法令為理由，不得為之。是提起第三審上訴，應以原判
    決違背法令為理由，係屬法定要件。如果上訴理由書狀並非
    依據卷內訴訟資料，具體指摘原判決不適用何種法則或如何
    適用不當，或所指摘原判決違法情事，顯與法律規定得為第
    三審上訴理由之違法情形不相適合時，均應認其上訴為不合
    法律上之程式，予以駁回。
二、本件原判決綜合全案證據資料，認定上訴人黃舜仁有其事實
    欄所載參與詐欺集團之犯罪組織，及其附表一編號1 至12所
    示三人以上共同詐欺取財、洗錢等犯行。因而撤銷第一審關
    於其附表一編號6 部分之科刑判決，改判仍依想像競合犯規
    定，論處上訴人三人以上共同詐欺取財罪刑（累犯）。另維
    持第一審關於其附表一編號1 至5、7至12部分，依想像競合
    犯規定，論處上訴人三人以上共同詐欺取財各罪刑（均累犯
    ，共11罪），並諭知相關沒收之判決，而駁回上訴人此部分
    在第二審之上訴，已詳敘其認定犯罪事實所憑證據及認定之
    理由。
三、刑罰之量定為法院之職權，倘其量刑合於法律所規定之範圍
    ，並無顯然失當或違反公平、比例及罪刑相當原則者，自不
    能任意指為違法而執為適法之第三審上訴理由。原判決關於
    量刑部分，就其撤銷改判部分（即上訴人所犯如原判決附表
    一編號6 所示之罪部分），以上訴人之責任為基礎，依刑法
    第57條所列各款事項而為量刑，並以第一審未及審酌上訴人
    嗣後與被害人蘇柏元達成和解，認第一審判決此部分量處上
    訴人較重之刑，容有未洽，因而撤銷第一審判決，量處較第
    一審判決為輕之刑；並就駁回上訴部分（即上訴人所犯如原
    判決附表一編號1 至5、7至12所示之罪部分），已於理由內
    敘明第一審判決如何以上訴人之責任為基礎，審酌刑法第57
    條所定科刑輕重之標準等一切情狀（包括其與部分被害人達
    成和解之犯後態度），認其量刑並無不當而予以維持，既未
    逾越法定刑範圍，亦無顯然失當或違反公平、比例及罪刑相
    當原則之情形，且已斟酌其與被害人和解之情形而為量刑，
    自屬裁量權之適法行使，尚難遽指為違法。上訴意旨以其未
    與部分被害人達成和解，係囿於被害人不願出面，不可歸責
    上訴人云云，而據以指摘原判決量刑不當，自非適法之第三
    審上訴理由。
四、綜上，上訴意旨並非依據卷內訴訟資料，具體指摘原判決不
    適用何種法則或如何適用不當，徒就原判決已明確論斷說明
    之事項，暨不影響於判決結果之枝節問題，漫事爭論，顯與
    法律規定得為第三審上訴理由之違法情形不相適合。揆之首
    揭說明，本件上訴為違背法律上之程式，應予以駁回。
據上論結，應依刑事訴訟法第395條前段，判決如主文。
中    華    民    國   111    年    4     月    21    日
                  刑事第三庭審判長法  官  徐  昌  錦  
                                  法  官  林  恆  吉  
                                  法  官  周  政  達  
                                  法  官  侯  廷  昌  
                                  法  官  林  海  祥  
本件正本證明與原本無異
                                  書記官
中    華    民    國   111    年    4     月    26    日